# **RÉGIS PICÁZ**

#### **Desenvolvedor Web**

(53) 9-8129-6445 registavares@protonmail.com

#### **RESUMO**

Profissional com mais de 10 anos de experiência com suporte técnico, manutenção e configuração de computadores e servidores;

Atualmente trabalho como desenvolvedor web frelancer, prestando serviços tanto para pessoa física quanto para pessoa jurídica, com manutenção e desenvolvimento de sites e sistemas web e suporte ao cliente.

### FORMAÇÃO ACADÊMICA

Tecnólogo em Análise e Desenvolvimento de Sistemas - URCAMP - 2022.

#### **EXPERIÊNCIA PROFISSIONAL**

#### Desenvolvedor web, Régis Tech Solution- 2012 - atual;

- Desenvolvimento de sites e sistemas web;
- Manutenção, configuração de microcomputadores, servidores e redes;
- Auxiliou na manutenção de sites e aplicativos de clientes.

## Estágio Desenvolvimento web, Y Ípsillon , 2022-2023;

- Desenvolvimento de sites com PHP, Laravel, Bootstrap, HTML, CSS, JS, PostgreSQL;
- Manutenção em sistemas da empresa.

#### Auxiliar de Manutenção de Computadores Microeletrônica - 2010 - 2012.

- Manutenção, configuração de microcomputadores, redes e DVR;
- Instalação de sistemas operacionais, windows, linux;
- Auxílio em setor de vendas.

#### **TECNOLOGIAS:**

- PHP / Laravel;
- HTML;
- · CSS;
- JavaScript;
- Bootstrap;
- TailwindCSS;

- PostgreSQL;
- Docker;
- Git / GitHub;
- Linux;
- · Windows;